【裁判字號】    89,上易,2212
【裁判日期】    900130
【裁判案由】    竊盜
【裁判全文】
臺灣高等法院高雄分院刑事判決                  八十九年度上易字第二二一二號
    上  訴  人
    即  被  告    甲○○
右上訴人因竊盜案件，不服臺灣高雄地方法院八十九年度易字第三八二號中華民國
八十九年十月二十六日第一審判決（起訴案號：臺灣高雄地方法院檢察署八十九年度
偵字第一一八四一號），提起上訴，本院判決如左：
      主  文
上訴駁回。
甲○○緩刑肆年。
      事  實
一、甲○○與鄭育銘（由臺灣高雄地方法院檢察署另案偵查中）原為舊識，於民國八
    十九年五月三日接受鄭育銘之邀約，購買螺絲起子一支並攜帶對講機二台至屏東
    縣九如鄉與鄭育銘會合，兩人共同基於意圖為自已不法所有之犯意聯絡，於同日
    凌晨二時許，共同駕駛一輛車牌號碼不詳之自小貨車，至屏東縣屏東市○○路二
    二六之八號林茂蒼所經營茂林電器行有人居住之建築物旁的巷子內將車停妥後，
    由鄭育銘以客觀上得為凶器之螺絲起子一支，撬開毀壞該電器行電動鐵捲門侵入
    電器行內後，以對講機聯絡甲○○至店前，由鄭育銘進而將鐵捲門打開，讓甲○
    ○進入電器行內，鄭育銘以手受傷不適宜搬運重物為由，指示甲○○將二台箱型
    冷氣機、一台分離式冷氣機及攝影機一組（以包裝袋包裝，攝影機內含電池及充
    電器各一組，包裝袋內則有現金新臺幣三百餘元，三百餘元未據扣案）搬上小貨
    車，再由甲○○駕駛小貨車離去。兩人得手後，甲○○分得箱型冷氣機及攝影機
    各一台，鄭育銘則分得箱型及分離式冷氣機各一台。嗣於八十九年五月二十三日
    十七時二十分，在高雄市○○區○○路八○七巷十一號甲○○住處，為警循線查
    獲，並扣得摩托羅拉牌之行動電話一支、冷氣機一台、攝影機（含電池及充電器
    各一組）一台、螺絲起子一支、對講機二台。
二、案經高雄市政府警察隊刑警大隊報請臺灣高雄地方法院檢察署檢察官偵查起訴。
      理  由
一、右揭竊盜之犯罪事實，業據上訴人甲○○於警訊、偵查、原審及本院審理時坦承
    不諱，其於警訊中稱：「八十九年五月十三日（當日星期六）約凌晨二點，我和
    鄭育銘二人在屏東市一間『茂林』電器行（屏東市○○路二二六之八號），以大
    型起子把茂林電器行後門鐵捲門撬開，共偷了聲寶牌窗型冷氣機二台、一對二分
    離式冷氣（品牌不知道）、攝影機一台包含電池組和一些零錢」（見警卷第一頁
    背面）、偵查中供稱：「‧‧‧偷一台分離式一對二、二台窗型聲寶牌冷氣機、
    攝影機一台及一些零錢‧‧‧」（見偵查卷第五頁背面）、「（問：五月十三日
    凌晨二時，至屏東市○○路二二六之八號茂林電器行內偷冷氣機三台、攝影機一
    台及三千元）答：是」（見原審卷第三十頁），核與被害人林茂蒼於警訊中證述
    之情節相符，此外復有所扣螺絲起子一支、對講機二台暨贓物認領保管單一紙附
    卷足資佐據，上訴人甲○○之犯行已堪認定。
二、按螺絲起子在客觀上具有危險性，足以傷害人之身體，為兇器之一種，又電氣行
    為店舖，周有門壁、足以避風雨，通出入，並適於起居，應屬有人居住之建築物
    ，上訴人甲○○意圖為自己不法之所有，持上揭兇器竊取被害人之財物，並毀壞
    門扇，侵入有人居住之建築物，核其所為，係犯刑法第三百二十一條第一項第一
    、二、三款之竊盜罪。公訴人就上訴人甲○○侵入有人居住之建築物之行為，雖
    漏未起訴，惟因與已起訴之部分有實質一罪之關係，為起訴效力所及，本院自應
    併予審判，附此敘明。上訴人甲○○接受鄭育銘之邀約，購買竊盜之設備，由鄭
    育銘毀壞門扇後，並協力搬運竊取，相互間有犯意聯絡，行為分擔，應依共同正
    犯論處。上訴人甲○○數次之搬運行為，係搬運鄭育銘所指定之物，時間、空間
    完全緊密相接，顯屬單一之犯意決定，一行為之接續進行，僅成立一罪。
三、原審因而依刑法第二十八條、第三百二十一條第一、二、三款、第三十八條第一
    項第二款之規定，並審酌上訴人甲○○未有任何前案犯行，此有臺灣高等法院被
    告全國前案紀錄表附卷足稽，素行尚佳，其犯罪之手段係以破壞門扇侵入之方式
    竊盜，嗣後已坦承認錯，犯後之態度尚佳等一切情狀，量處有期徒刑八月。並說
    明扣案之螺絲起子一支、對講機二台均為上訴人甲○○所有供犯罪所用之物，業
    據上訴人甲○○供明在卷，依刑法第三十八條第一項第二款之規定宣告沒收之理
    由，經核原判決認事用法均無不合，量刑亦屬適當，被告上訴指摘原判決量刑過
    重，為無理由，應予駁回。
四、查上訴人甲○○前未曾受有期徒刑以上刑之宣告，有台灣高等法院被告全國前案
    紀錄表在卷可稽，其係一時失慮，偶觸刑章，經此次偵審程序及判刑教訓後，當
    知警惕，應無再犯之虞，本院認其所受之宣告刑以暫不執行為適當，爰併予宣告
    緩刑四年，以啟自新。
據上論斷，應依刑事訴訟法第三百六十八條、刑法第七十四條第一款，判決如主文。
本案經檢察官林應華到庭執行職務。
中    華    民    國      九十      年       一       月     三  十     日
                              臺灣高等法院高雄分院刑事第八庭
                                  審判長法官  郭雅美
                                        法官  洪兆隆
                                        法官  張盛喜
右正本證明與原本無異。
不得上訴。
                                      書記官  魏文常
中    華    民    國      九十      年       一       月     三十一     日
附錄本案論罪科刑法條全文：
刑法第三百二十一條第一項第一、二、三款：
   犯竊盜罪而有左列情形之一者，處六月以上，五年以下有期徒刑：
   一、於夜間侵入住宅或有人居住之建築物、船艦、或隱匿其內而犯之者。
   二、毀越門扇、牆垣或其他安全設備而犯之者。
   三、攜帶兇器而犯之者。
   四、結夥三人以上而犯之者。
   五、乘火災、水災或其他災害之際而犯之者。
   六、在車站或埠頭而犯之者。
                                                                 Ａ


司法院資訊處製作；財團法人民間司法改革基金會備份。
